臺灣高等法院刑事判決
111年度交上易字第147號
上  訴  人  
即  被  告  鄭琮倫



上列上訴人即被告因公共危險等案件，不服臺灣新竹地方法院11
0年度交易字第341號，中華民國111年3月29日第一審判決（起訴
案號：臺灣新竹地方檢察署110年度偵字第1609號），提起上訴
，本院判決如下：
    主    文
原判決關於過失傷害罪，暨定應執行刑部分，均撤銷。
鄭琮倫犯過失傷害罪，處拘役參拾日，如易科罰金，以新臺幣壹
仟元折算壹日。
其他上訴駁回。
    犯罪事實
一、鄭琮倫於民國109年11月17日18時30分許，在其斯時位在新
    竹市○區○○路000號住處內，食用摻有米酒成分之羊肉爐若干
    後，明知飲酒後已達不得駕駛動力交通工具之程度，仍基於
    酒後駕駛動力交通工具之犯意，於同日19時許，自該處駕駛
    車牌號碼000-0000號普通重型機車上路。嗣於同日19時19分
    許，鄭琮倫騎乘上開普通重型機車，沿新竹市北區東大路2
    段由東往西方向行駛，行經新竹市北區東大路2段與吉羊路
    之交岔路口，欲左轉吉羊路時，本應注意機車行駛至交岔路
    口，其左轉彎時，應行至交岔路口中心處左轉，且轉彎車應
    讓直行車先行，而依當時為天候晴、日間自然光線、道路路
    面狀況乾燥、無缺陷、無障礙物，且視距良好之市區柏油道
    路，並無不能注意之情事，竟因酒後注意力不集中而疏未注
    意及此，在尚未行至上開交岔路口中心處時，即貿然搶先左
    轉，且未禮讓直行車先行，適有張明賢〔所涉過失傷害部分
    ，業經新竹地方檢察署（新竹地檢署）檢察官為不起訴處分
    〕騎乘車牌號碼000-0000號普通重型機車，沿新竹市北區東
    大路3段由西往東方向行駛至上開地點，亦疏未注意車前狀
    況，在速限每小時50公里之新竹市北區東大路3段道路，貿
    然以時速約98公里之速度直行欲通過該交叉路口，見狀閃避
    不及，其所騎乘之普通重型機車前車頭仍撞擊鄭琮倫所騎乘
    之普通重型機車右側車身，張明賢、鄭琮倫因而均人、車倒
    地，致張明賢受有四肢、胸部多處擦挫傷等傷害；鄭琮倫則
    受有右腳第二趾開發性傷口併血液循環差、右腳遠端大拇指
    骨折、右手尺骨粉碎性骨折及右腓骨骨折等傷害。嗣新竹市
    警察局交通警察隊員警據報到場處理，鄭琮倫於有偵查犯罪
    權限之公務員發覺其姓名與犯罪情節之前，即主動向到台灣
    基督長老教會馬偕醫療財團法人新竹馬偕紀念醫院（下稱新
    竹馬偕醫院）處理事故之警員黃哲凱坦承其為肇事車輛之駕
    駛人及上開肇事情節而接受裁判，並於同日19時53分許，經
    醫囑而於同日20時6分許抽血檢測，於同日20時58分測得其
    血液中酒精濃度達62.9mg/dL（換算吐氣酒精濃度為每公升0
    .3145毫克），而查悉上情。
二、案經張明賢訴由新竹市警察局第一分局報請新竹地檢署檢察
    官偵查起訴。
    理    由
壹、證據能力部分：
一、按被告以外之人於審判外之言詞或書面陳述，除法律有規
    定者外，不得做為證據，刑事訴訟法第159條第1項定有明文
    。查告訴人張明賢於警詢及檢察事務官詢問時所為之陳述，
    經核該等證言並無刑事訴訟法第159條之2之情形，亦不符合
    同法第159條之3、第159條之5之規定，是告訴人於警詢及檢
    察事務官詢問時所為之陳述，自均不得作為認定被告犯罪事
    實之證據。
二、次按被告以外之人於審判外之陳述，雖不符刑事訴訟法第15
    9條之1至第159條之4之規定，然經當事人於審判程序同意作
    為證據，法院審酌該言詞陳述或書面陳述作成時之情況，認
    為適當者，亦得為證據；當事人、代理人或辯護人於法院調
    查證據時，知有刑事訴訟法第159條第1項不得為證據之情形
    ，而未於言詞辯論終結前聲明異議者，視為有前項之同意，
    刑事訴訟法第159條之5定有明文。查，本判決下列認定事實
    所引用之被告以外之人於審判外所為之供述證據資料（包含
    人證與文書等證據），並無證據證明係公務員違背法定程序
    所取得；而檢察官、上訴人即被告鄭琮倫（下稱被告）對本
    院準備程序期日及審判程序期日提示之卷證，均不爭執其等
    證據能力（見本院卷第82、119至120、122、125至128頁）
    ，且迄至言詞辯論終結前亦未再聲明異議，本案證據資料作
    成時之情況，核無違法取證或其他瑕疵，證明力亦無明顯過
    低之情形，認為以之作為證據為適當，依刑事訴訟法第159
    條之5規定，自均得作為證據。   
三、至於非供述證據部分，檢察官及被告於本院準備程序期日及
    審判程序期日均同意或不爭執其等證據能力（見本院卷第82
    至84、120至121頁），復均查無違反法定程序取得或其他不
    得作為證據之情形，且經本院於審理期日提示予檢察官及被
    告（見本院卷第頁）而為合法調查，應認均有證據能力。
貳、實體部分：
一、認定犯罪事實所憑之證據及理由： 　　　　
  ㈠上開犯罪事實，業據被告於本院審理時坦承不諱（見本院卷
    第80至81、84至85、114至115、122至123頁），復經證人即
    新竹市警查局交通警察隊警員黃哲凱於本院審理中證述屬實
    （見本院卷第126頁），並有員警偵查報告、新竹馬偕醫院
    醫事檢驗科生化檢驗報告、車號查詢機車車籍結果、車輛詳
    細資料報表、道路交通事故現場圖、道路交通事故調查報告
    表㈠、㈡、新竹市警察局道路交通事故談話紀錄表、新竹市警
    察局舉發違反道路交通管理事件通知單、現場及車損照片、
    現場監視器錄影檔案畫面截取照片、新竹市警察局110年11
    月22日竹市警交字第1100043581號函及其檢附影像截圖紀錄
    表、國軍新竹地區醫院附設民眾診療服務處診斷證明書、新
    竹馬偕醫院普通診斷證明書、新竹馬偕醫院110年3月30日馬
    院竹外系乙字第1100002870號函及其檢附被告病歷等件在卷
    可稽（見偵卷第4、11、13、14、26、27、30、31至32、34
    、35至39、58、67、68至118頁；原審卷第85至87頁；本院
    卷第122頁），且經原審當庭勘驗案發時現場監視器錄影檔
    案畫面無訛，此有原審勘驗筆錄1份在卷可參（見原審卷第1
    29至131頁），足認被告之任意性自白核與事實相符，應堪
    採信。
　㈡按汽車行駛至交岔路口，其左轉彎時，應距交岔路口30公尺
    前顯示方向燈或手勢，換入內側車道或左轉車道，行至交岔
    路口中心處左轉，並不得占用來車道搶先左轉，且轉彎車應
    讓直行車先行，道路交通安全規則第102條第1項第5款、第7
    款分別定有明文，此為一般汽車駕駛人所應注意並遵守之事
    項。查被告考領有適當之駕駛執照，對於前述交通安全規則
    自應知之甚詳，則其駕車時自應注意上揭規定並確實遵守，
    其於案發時，騎乘上開普通重型機車，行經案發地點，本應
    注意汽車行駛至交岔路口，其左轉彎時，應行至交岔路口中
    心處左轉，且轉彎車應讓直行車先行，而依當時為天候晴、
    日間自然光線、道路路面狀況乾燥、無缺陷、無障礙物，且
    視距良好之市區柏油道路，並無不能注意之情事乙節，有前
    引之道路交通事故調查報告表㈠、現場照片及現場監視器錄
    影檔案畫面截取照片等件可證，竟因酒後注意力不集中而疏
    未注意，在尚未行至上開交岔路口中心處時，即貿然搶先左
    轉，且未禮讓直行車先行，因而肇事，其就本案事故之發生
    自有過失，至為明灼。復本案經送請交通部公路總局新竹區
    監理所竹苗區車輛行車事故鑑定會鑑定結果、交通部公路總
    局覆議結果，均認被告酒精濃度過量駕駛普通重型機車，行
    經號誌管制路口提前左轉彎，又未充分注意對向直行駛入之
    車輛並讓其先行，為肇事主因，此有交通部公路總局新竹區
    監理所110年4月26日竹監鑑字第1100063581號函及其檢附交
    通部公路總局新竹區監理所竹苗區車輛行車事故鑑定會竹苗
    區0000000案鑑定意見書、交通部公路總局110年9月6日路覆
    字第1100100801A號函各1份附卷可參（見偵卷第62至65頁；
    原審卷第47至50頁），是被告就本案車禍之發生確有因酒後
    注意力不集中而疏未注意，在尚未行至上開交岔路口中心處
    時，即貿然搶先左轉，且未禮讓直行車先行之過失至為明確
    。另依前引之交通部公路總局新竹區監理所竹苗區車輛行車
    事故鑑定會竹苗區0000000案鑑定意見書雖以「本會採用從
    觸發至開始有效煞車之反應時間為1.6秒。復由卷附翻拍監
    視器畫面可知鄭車（即被告騎乘之普通重型機車）於錄影時
    間19：19：31駛至近端行人穿往左偏駛至於19：19：32即與
    對向已先跨入路口直行之張車（即告訴人騎乘之普通重型機
    車）肇事期間僅約1秒左右，更遑論尚須車輛煞車減速避讓
    所需之時間（依速限50公里計算即約需2.024秒），故共需3
    .625秒，況實無理由苛責路權優先者應以緊急煞車之方式避
    讓」為由，認為告訴人突遇被告提前左轉，措手不及，並無
    肇事因素（見偵卷第64至65頁），然被告於原審審理中供稱
    ：伊於19：19：31前就有打方向燈等語（見原審卷第131頁
    ），而依前引之原審勘驗案發時現場監視器錄影檔案畫面（
    見原審卷第130頁）結果，可知自19：19：28時起，被告機
    車之普通重形機車車頭光源忽大忽小，且於19：19：31時，
    被告騎乘之普通重型機車車頭之左方向燈閃爍，足認被告係
    於19：19：31前就有打方向燈無訛。基此，自19：19：28時
    起至兩車發生碰撞時止，告訴人有近4秒之反應時間，實難
    認其無充分反應時間、措手不及，且前引之交通部公路總局
    車輛行車事故鑑定覆議會之研析意見認為：「㈠倘鄭車有依
    規定於路口30公尺前顯示左方向燈，則：⒈被告酒精濃度過
    量駕駛普通重型機車，行經行車管制號誌交岔路口，未注意
    對向直行車並讓其先行，且未達路口中心處搶先左轉彎，為
    肇事主因。⒉張明賢駕駛普通重型機車，超速行駛且充分注
    意車前狀況，並隨時採取必要之安全措施，為肇事次因。㈡
    倘鄭車未依規定於路口30公尺前顯示左方向燈，則：⒈被告
    酒精濃度過量駕駛普通重型機車，行經行車管制號誌交岔路
    口，未依規定於路口30公尺前顯示左方向燈，又未注意對向
    直行車並讓其先行，且未達路口中心處搶先左轉彎，為肇事
    原因。⒉張明賢駕駛普通重型機車，措手不及，無肇事原因
    。（超速行駛有違規定）」，查被告於警詢中陳稱其當時時
    速為20至30公里等語（見偵卷第6頁），則被告於顯示方向
    燈4秒期間行駛之距離即已達約22至33公尺，又原審囑託員
    警測量肇事地點與對面路口停止線之距離為28.8公尺乙節，
    有前引之新竹市警察局110年11月22日竹市警交字第1100043
    581號函及其檢附影像截圖紀錄表附卷可參，參酌被告係尚
    未行至上開交岔路口中心處時，即貿然搶先左轉，已如前述
    ，則被告應於路口30公尺前即已顯示左方向燈提醒對向來車
    ；又告訴人於警詢時固供稱其當時時速為50至60公里等語（
    見偵卷第8頁反面），惟依原審囑託員警量測監視錄影畫面
    截取照片上告訴人於19：19：29至19：19：32與被告撞擊間
    之距離為81.8公尺（計算式：53＋28.8），時速約98公里（
    計算式：81.8公尺÷3×3600），已遠超過時速50公里之速限
    。從而，告訴人於案發時超速行駛，且具充分反應時間及被
    告已依規定顯示方向燈之情況下，仍與被告發生碰撞，堪認
    告訴人對本案交通事故之發生，亦有未注意車前狀況及超速
    行駛之過失。
  ㈢告訴人張明賢因本件車禍受有四肢、胸部多處擦挫傷等傷害
    ，業如前述，則被告過失駕車肇事行為，與告訴人所受傷害
    間，自具有相當因果關係。
  ㈣綜上所述，本案事證明確，被告犯行洵堪認定，應予依法論
    科。　
二、論罪：    
  ㈠按行為後法律有變更者，適用行為時之法律，但行為後之法
    律有利於行為人者，適用最有利於行為人之法律，刑法第2
    條第1項定有明文。查被告行為後，刑法第185條之3第1項第
    1款之規定業經總統於111年1月28日修正公布，並自同年月3
    0日生效，修正前刑法第185條之3規定：「駕駛動力交通工
    具而有吐氣所含酒精濃度達每公升零點二五毫克或血液中酒
    精濃度達百分之零點零五以上者，處3年以下有期徒刑，得
    併科30萬元以下罰金」，而修正前刑法第185條之3第1項第1
    款則規定：「駕駛動力交通工具而有吐氣所含酒精濃度達每
    公升零點二五毫克或血液中酒精濃度達百分之零點零五以上
    者，處2年以下有期徒刑，得併科20萬元以下罰金」經比較
    修正前後之規定，以被告行為時之規定對被告較為有利，故
    就被告駕駛動力交通工具而有吐氣所含酒精濃度達每公升零
    點二五毫克部分所為，應適用修正前刑法第185條之3第1項
    第1款之規定。
　㈡核被告所為，係犯修正前刑法第185條之3第1項第1款之駕駛
    動力交通工具而有血液中酒精濃度達百分之零點零五以上情
    形之罪及刑法第284條前段之過失傷害罪。
　㈢被告所犯上開2罪，一為過失犯，一為故意犯，行為互殊，應
    予分論併罰。
三、刑之加重、減輕事由：
　㈠按刑法第185條之3第1項已規定，行為人酒後駕車吐氣所含酒
    精濃度達每公升0.25毫克或其他不能安全駕駛之情形，須加
    以處罰，倘再認其「酒醉駕車」之行為符合道路交通管理處
    罰條例第86條第1項之規定，應依該條項之規定加重，就行
    為人「酒醉駕車」之單一行為顯有重複評價之嫌，再依「責
    任原則」、「刑法謙抑原則」，並類推適用「重複使用禁止
    原則」及「一行為不二罰原則」，「酒醉駕車」既已成立刑
    法第185條之3第1項之罪名處罰，即不得就過失傷害部分再
    適用道路交通管理處罰條例第86條第1項「酒醉駕車」之規
    定，加重其刑（本院暨所屬法院105年法律座談會刑事類提
    案第33號研討結果）。本案被告於案發前，已飲用酒類，竟
    仍騎乘普通重型機車上車，因而致告訴人受傷，業經本院認
    定如前述，其中被告酒後駕車犯行部分，業依修正前刑法第
    185條之3第1項第1款之規定論處罪刑，為免重複評價，其所
    犯過失傷害罪部分，無庸另依道路交通管理處罰條例第86條
    第1項之規定加重其刑。公訴意旨認被告所犯過失傷害犯行
    部分，應依道路交通管理處罰條例第86條第1項之規定加重
    其刑，容有誤會，附此敘明。
　㈡次按刑法第62條所定自首減刑，係以對於未發覺之犯罪，在
    有偵查犯罪職權之公務員知悉犯罪事實及犯人之前，向職司
    犯罪偵查之公務員坦承犯行，並接受法院之裁判而言。苟職
    司犯罪偵查之公務員已知悉犯罪事實及犯罪嫌疑人後，犯罪
    嫌疑人始向之坦承犯行者，為自白，而非自首。而所謂發覺
    ，不以有偵查犯罪之機關或人員確知其人犯罪無誤為必要，
    僅須有確切之根據得為合理之可疑者，亦屬發覺（最高法院
    97年度台上字第5969號判決意旨參照）。又按刑法第62條規
    定之自首，係以對於未發覺之犯罪自首而受裁判為要件，故
    犯罪行為人應於有偵查犯罪職權之公務員未發覺犯罪事實或
    犯罪人之前自首犯罪，且接受裁判，兩項要件兼備，始得符
    合自首之規定減輕其刑。經查：
　　⒈過失傷害部分：
　　　被告於肇事後，於有偵查犯罪權限之公務員發覺前，即主
      動向到場處理事故之警員黃哲凱坦承其為肇事車輛之駕駛
      人及上開肇事情節，並接受裁判等情，業據證人黃哲凱於
      本院審理中到庭證述屬實（見本院卷第126至127頁），並
      有新竹市警察局交通警察隊第三組道路交通事故肇事人自
      首情形紀錄表1紙附卷可稽（見偵卷第28頁），爰就被告
      所犯過失傷害部分，依刑法第62條前段規定，減輕其刑。
　　⒉駕駛動力交通工具而有血液中酒精濃度達百分之零點零五
      以上情形部分：
　　　查被告於109年11月17日20時23分許，在醫院接受員警黃
      哲凱詢問本案車禍發生經過時，雖坦承其為肇事車輛之駕
      駛人及上開肇事情節等情，惟並未供承其有飲酒後駕車之
      行為乙節，業據證人黃哲凱於本院審理中證稱：伊等到場
      處理時，被告已經送醫院，所以伊等現場初步處理完就直
      接去醫院找當事人做初步紀錄，在馬偕醫院時，伊有問被
      告說這個車禍是否是他造成的，他當時是可以表達的，伊
      有跟他做談話紀錄，伊沒有印象被告有講他有喝酒，因為
      伊等只是確定是他開車肇事的，伊等就看他能不能用吹氣
      的，若他受傷無法吹氣，伊等就直接抽血的動作，就不會
      特別去問他有沒有喝酒，當時因為被告受傷沒有辦法作呼
      氣的酒精濃度測試，才會抽血檢驗等語（見本院卷第126
      至127頁）；復觀之前引之新竹市警察局道路交通事故談
      話紀錄表所載，其上亦無被告有飲用酒類後駕車相關之隻
      字片語，足認被告於案發當日，並未自首駕駛動力交通工
      具而有血液中酒精濃度達百分之零點零五以上情形之犯行
      無誤。又新竹馬偕醫院醫師於案發日（即109年11月17日
      ）19時53分許醫矚後，被告即於同日20時6分許抽血檢測
      ，並於同日20時58分測得其血液中酒精濃度達62.9mg/dL
      （換算吐氣酒精濃度為每公升0.3145毫克），已如前述，
      則被告於110年1月4日，在新竹市警察局交通警察隊製作
      調查筆錄時，雖供稱其肇事前有吃羊肉爐，之後騎車出門
      等語（見偵卷第6頁反面），而自白其有駕駛動力交通工
      具而有血液中酒精濃度達百分之零點零五以上情形之犯行
      ，然其上開駕駛動力交通工具而有血液中酒精濃度達百分
      之零點零五以上情形之行為，係先經有偵查權之員警發覺
      ，被告始坦承其有駕駛動力交通工具而有血液中酒精濃度
      達百分之零點零五以上情形之犯行，揆諸上開說明，雖被
      告於警詢自白其有駕駛動力交通工具而有血液中酒精濃度
      達百分之零點零五以上情形之犯行，仍與自首之要件不符
      ，被告此部分自無從適用自首之規定減輕其刑，附此敘明
      。
四、撤銷改判（即過失傷害部分）之理由：
  ㈠原審認被告上開過失傷害犯行，罪證明確，予以論罪科刑，
    固非無見。惟按刑事審判之量刑，旨在實現刑罰權之分配正
    義，故法院對科刑判決之被告量刑，應符合罪刑相當原則，
    使罰當其罪，以契合人民之法律感情。此於刑法第57條明定
    科刑時應審酌一切情狀，尤應注意該條所列各款情形，以為
    科刑輕重之標準。次按過失傷害罪，祇以加害人（即被告）
    有過失致被害人（即告訴人）傷害為已足，不因被害人亦有
    過失而影響於犯罪之成立，但得審酌各方過失程度，為量刑
    輕重之標準（司法院院字第631號解釋意旨參照）。又按刑
    法第57條第10款所稱犯罪後之態度，本屬主觀事項，包括行
    為人犯罪後，有無悔悟等情形；犯後態度如何，尤足以測知
    其人刑罰適應性之強弱。被告在緘默權保障下所為之任意陳
    述，坦承犯行，不惟可節省訴訟勞費，使明案速判，更屬其
    人格更生之表徵，自可予以科刑上減輕之審酌（最高法院11
    1年度台上字第1822號號判決意旨參照）。經查：⒈告訴人對
    於本案交通事故之發生，亦有未注意車前狀況及超速行駛之
    過失，被告並因此受有右腳第二趾開發性傷口併血液循環差
    、右腳遠端大拇指骨折、右手尺骨粉碎性骨折及右腓骨骨折
    等傷害，業如前述，原審於量刑時漏未審酌此等有利於被告
    之量刑事由，難謂允當；⒉被告於原審審理中雖否認其所犯
    過失傷害罪，惟嗣後於本院審理中業已坦承過失傷害犯行，
    堪認被告已有悔意，並促進訴訟經濟，使明案速判，已節省
    訴訟勞費，自應將被告此「犯罪後之態度」以為刑度減讓之
    量刑因子，則本件量刑基礎已有改變，原審判決未及審酌於
    此，亦有未洽。是被告提起上訴，指摘原判決關於過失傷害
    部分未予審酌告訴人亦有未注意車前狀況及超速行駛之過失
    ，暨其因本案交通事故受有傷害，量刑過重，為有理由，自
    應由本院將原判決此部分暨定應執行刑部分均予以撤銷改判
    。
　㈡爰以行為人責任為基礎，審酌被告騎乘普通重型機車上路，
    有因酒後注意力不集中而疏未注意，在尚未行至上開交岔路
    口中心處時，即貿然搶先左轉，且未禮讓直行車先行之過失
    ，致告訴人受有傷害，所為實有不該，惟告訴人就本案交通
    事故之發生，亦有未注意車前狀況及超速行駛之過失，被告
    亦因此受有右腳第二趾開發性傷口併血液循環差、右腳遠端
    大拇指骨折、右手尺骨粉碎性骨折及右腓骨骨折等傷害，被
    告犯後坦承犯行，並於本院準備程序期日中陳明有意與告訴
    人洽談和解事宜，惟告訴人表示案發迄今已有2、3年，其認
    被告並無悔意，而不願與被告洽談和解等情，有本院准備程
    序期日筆錄1份在卷可參（見本院卷第85頁），故被告迄今
    並未與告訴人達成和解或賠償告訴人之損失，兼衡其素行及
    於本院審理時自承教育程度為國中畢業，目前單親有2名小
    孩，原在中醫診所擔任推拿師之家庭生活狀況（見本院卷第
    124頁）等一切情狀，量處如主文第2項所示之刑，併諭知如
    主文所示之易科罰金之折算標準。
五、上訴駁回（即駕駛動力交通工具而有血液中酒精濃度達百分
    之零點零五以上情形部分）之理由：
　　原審審理結果，認被告上開駕駛動力交通工具而有血液中酒
    精濃度達百分之零點零五以上情形之犯行罪證明確，審酌政
    府近年已大力宣導酒後駕車之危險性及違法性，被告明知酒
    精成分對人之意識能力有不良影響，酒後駕車對一般往來之
    公眾及駕駛人自身皆具有高度危險性，既漠視自己生命、身
    體之安危，亦罔顧公眾往來之安全，於服用酒類，血液中酒
    精濃度達0.05%以上之狀態下，竟仍心存僥倖，執意騎車行
    駛於道路上，所為實屬不該；復考量被告犯後態度，兼衡其
    自承教育程度為國中畢業，案發時為推拿師，離婚，有2名
    未成年子女，暨本件犯罪之動機、目的、所生危害等一切情
    狀，量處有期徒刑2月，並諭知易科罰金之折算標準，經核
    原判決認事用法並無不合，量刑亦屬妥適。被告猶執前詞提
    起上訴，請求依刑法第62條自首規定減輕其刑云云，為無理
    由，應予駁回。
據上論斷，應依刑事訴訟法第368條、第369條第1項前段、第364
 條、第299條第1項前段，判決如主文。
本案經檢察官侯少卿提起公訴，檢察官陳正芬到庭執行職務。
中　　華　　民　　國　　111 　年　　8 　　月　　24　　日
                  刑事第二十三庭審判長法  官  許永煌
                                      法  官  黃美文
                                      法  官  雷淑雯
以上正本證明與原本無異。
本件不得上訴。
                                      書記官  林立柏
中　　華　　民　　國　　111 　年　　8 　　月　　31　　日
附錄本案論罪科刑法條全文：
修正前刑法第185條之3
中華民國刑法第185條之3
駕駛動力交通工具而有下列情形之一者，處2年以下有期徒刑，
得併科20萬元以下罰金：
一、吐氣所含酒精濃度達每公升零點二五毫克或血液中酒精濃度
    達百分之零點零五以上。
二、有前款以外之其他情事足認服用酒類或其他相類之物，致不
    能安全駕駛。
三、服用毒品、麻醉藥品或其他相類之物，致不能安全駕駛。
因而致人於死者，處3年以上10年以下有期徒刑；致重傷者，處1
年以上7年以下有期徒刑。
曾犯本條或陸海空軍刑法第54條之罪，經有罪判決確定或經緩起
訴處分確定，於五年內再犯第1項之罪因而致人於死者，處無期
徒刑或5年以上有期徒刑；致重傷者，處3年以上10年以下有期徒
刑。

中華民國刑法第284條
因過失傷害人者，處1年以下有期徒刑、拘役或10萬元以下罰金
；致重傷者，處3年以下有期徒刑、拘役或30萬元以下罰金。